【裁判字號】    89,易,4066
【裁判日期】    891127
【裁判案由】    傷害
【裁判全文】
臺灣板橋地方法院刑事判決                        八十九年度易字第四○六六號
    公  訴  人  臺灣板橋地方法院檢察署檢察官
    被      告  乙○○
右列被告因家庭暴力之傷害案件，經檢察官提起公訴（八十九年度偵字第一七三三四
號），本院判決如左：
    主  文
乙○○傷害直系血親尊親屬之身體，處有期徒刑月。
    事  實
一、乙○○係丙○○之孫，為家庭暴力防治法所定之家庭成員，於民國（下同）八十
    九年七月二十七日中午十二時三十分許，在臺北縣五股鄉○○路○段一八九巷二
    號四樓住處，因無業賦閒在家飲酒時，遭其祖母丙○○發現責罵，竟基於傷害直
    系血親尊親屬身體之犯意，持屋內化妝用鏡子毆打其患有老年癡呆症之祖母丙○
    ○，致丙○○因而受有頭頂外傷之傷害。
二、案經指定代行告訴人甲○○訴由臺北縣警察局蘆洲分局報請臺灣板橋地方法院檢
    察署檢察官偵查起訴。
    理  由
一、訊之被告乙○○對其於前開時地與被害人即被告之祖母丙○○發生拉扯致被害人
    受傷之事實固供承不諱，惟辯稱：當時看到其祖母要拿鏡子，因鏡子沒有柄，會
    有危險，其要向祖母拿回鏡子，雙方互有拉扯，可能是這樣其祖母自己劃到受傷
    ，非故意傷害其祖母云云。惟查，被告右揭故意傷害被害人之事實，業據被告於
    警訊及偵查中坦承不諱，核與指定代行告訴人甲○○於警訊及偵查中指訴情節相
    符，復有宏昇診所之診斷證明書一件附於偵查卷可稽，是被告前開所辯，應係事
    後卸責之詞，尚難採信，又被害人丙○○為被告之祖母，係其直系血親尊親屬，
    此經被告於警訊及偵審中均供述在卷，復有被告之戶籍謄本一份附卷可查，本件
    事證已臻明確，被告之犯行堪以認定。
二、核被告所為係對直系血親尊親屬犯刑法第二百七十七條之罪，應依刑法第二百八
    十條之規定加重其刑。爰審酌被告正值青年不圖上進，竟罔顧親倫，傷害其高齡
    祖母，指定代行告訴人即其父親未撤回告訴，暨其犯罪之動機、目的、手段，犯
    罪時所受之刺激及其品性、生活狀況、智識程度、被害人所受傷害程度及犯罪後
    飾詞巧辯未坦承犯行等一切情狀，量處如主文所示之刑。
據上論斷，應依刑事訴訟法第二百九十九條第一項前段，刑法第二百七十七條、第二
百八十條，罰金罰鍰提高標準條例第一條前段，判決如主文。
本案經檢察官彭聖斐到庭執行職務
中      華      民      國    八十九    年     十一     月     二十七   日
                                      臺灣板橋地方法院刑事第一庭
                                          法  官  邱  靜  琪
右正本證明與原本無異。
如不服本判決，應於判決送達後十日內，向本院提出上訴狀。
          書記官  劉  日  賓
中      華      民      國    八十九    年     十一     月     二十八   日
附錄本案論罪科刑法條全文：
刑法第二百七十七條
傷害人之身體或健康者，處三年以下有期徒刑，拘役或一千元以下罰金。
犯前項之罪，因而致人於死者，處無期徒或七年以上有期徒刑；致重傷者，處三年以
上十年以下有期徒刑。
刑法第二百八十條
對於直系血親尊親屬，犯第二百七十七條或第二百七十八條之罪者，加重其刑至二分
之一。


司法院資訊處製作；財團法人民間司法改革基金會備份。
